臺灣高雄地方法院民事裁定　　　　　100年度司財管字第135號
聲　請　人　彰化商業銀行股份有限公司
法定代理人　陳淮舟
非訟代理人　林文鵬
上聲請人聲請對被繼承人張徐千惠指定遺產管理人事件，本院裁
定如下：
    主  文
聲請駁回。
程序費用新臺幣壹仟元由聲請人負擔。
    理  由
一、聲請意旨略以：被繼承人張徐千惠（女，民國38年4 月5 日
    生，身分證統一編號：Ｚ000000000號，生前最後住所：高雄
    縣鳳山市○○○○里○○街160 巷32弄16號）於91年9 月11
    日死亡，而其繼承人均已拋棄繼承權，且其親屬會議未於1
    個月內選定遺產管理人，為確保聲請人之權利，爰依法聲請
    對被繼承人指定遺產管理人等語。
二、按「繼承開始時，繼承人之有無不明者，由親屬會議於一個
    月內選定遺產管理人，並將繼承開始及選定遺產管理人之事
    由，向法院報明。」、「無親屬會議或親屬會議未於前條所
    定期限內選定遺產管理人者，利害關係人或檢察官，得聲請
    法院選任遺產管理人，並由法院依前項規定為公示催告。」
    、又「先順序繼承人均拋棄其繼承權時，由次順序之繼承人
    繼承，其次順序之繼承人有無不明或第四順序之繼承人均拋
    棄其繼承權者，準用關於無人承認繼承之規定。」，民法第
    1177條、第1178條第2 項、第1176條第6 項分別定有明文。
三、經查：
  (一)聲請人主張之前揭事實，固據其提出被繼承人之繼承系統表
    、戶籍資料、本院家事庭100 年9 月24日雄院高91繼勵字第
    1119號函、臺灣屏東地方法院100 年3 月7 日屏院惠民執己
    字第100 司執7222號執行命令為證；且被繼承人死亡時，其
    第ㄧ順序繼承人即張家榮、張旭軍、張淑雯及第三順序繼承
    人即鍾徐冬金、徐梅松、徐桂嬌、徐梅枝均已向本院聲明拋
    棄繼承並經准予備查在案，業經依職權調取本院91年度繼字
    第1119號、本院91年度繼字第1327號拋棄繼承權卷宗拋棄繼
    承權事件卷宗核閱無訛。
  (二)惟被繼承人死亡時尚有配偶張其聰及第三順序繼承人即徐慶
    鐘、徐水和迄今均未向本院聲明拋棄繼承乙節，亦有本院索
    引卡查詢─當事人姓名查詢1 份、全戶除戶資料查詢結果1
    份、全戶戶籍資料查詢結果2 份在卷可稽，是本件被繼承人
    死亡時既尚有法定繼承人張其聰、徐慶鐘、徐水和存在，非
    屬無人繼承或繼承人不明之情形，揆諸前揭規定與說明，本
    件聲請人指定遺產管理人，顯不合法，應予駁回。
四、依非訟事件法第21條第1項、第24條第1項，裁定如主文。
五、如對本裁定抗告，須於裁定送達後10日之不變期間內，向本
    院提出抗告狀，並繳納抗告費新臺幣1,000 元。
中    華    民    國    100   年    11    月    24    日
                  家事法庭  司法事務官   林于莙